【裁判字號】    98,交簡上,15
【裁判日期】    980407
【裁判案由】    過失傷害
【裁判全文】
臺灣彰化地方法院刑事判決            98年度交簡上字第15號
上  訴  人  臺灣彰化地方法院檢察署檢察官
被      告  乙○○
上列上訴人因被告過失傷害案件，不服本院九十八年度交簡字第
三五號，中華民國九十七年二月十一日第一審簡易判決（九十七
年度偵字第一０四三九號），提起上訴，本院管轄之第二審合議
庭判決如下：
    主      文
上訴駁回。
    事實及理由
一、本案經本院審理結果，認第一審判決認事用法及量刑均無不
    當，應予維持，並引用第一審判決書記載，事實、證據及理
    由（如附件）。
二、本件公訴人上訴意旨略以：原判決未審酌被告乙○○違規超
    速行駛、未注意車前狀況之違法行為，與其可能產生往來行
    車之危險，肇事後又拒不與告訴人洽談和解，完全未賠償告
    訴人所受損害，豈可以易科罰金，爰提起上訴，請求撤銷原
    判決，更為適當之判決等語。
三、訊據被告乙○○對於上開過失傷害之犯行坦承不諱，核與證
    人即告訴人甲○○於警詢及偵訊時證述情節大致相符，並有
    道路交通事故調查報告表（一）（二）、道路交通事故現場
    圖、彰化縣警察局道路交通事故肇事人自首情形紀錄表、秀
    傳紀念醫院診斷證明書各一份及事故現場照片十幀在卷可稽
    。
四、按行車速度，依速限標誌或標線之規定，無標誌或標線者，
    應依左列規定：一、行車時速不得超過五十公里。……二、
    行經無號誌之交岔路口，均應減速慢行，作隨時停車之準備
    ，道路交通安全規則第九十三條第一項第一、二款定有明文
    ，並為被告所應注意，且依當時天候晴、日間自然光線、路
    面乾燥無缺陷、無障礙物且視距良好之情形下，並無不能注
    意情事。被告駕車由東往西行經彰化縣福興鄉○○村○○路
    ○段七十六號前之無號誌交岔路口時，竟疏於注意行經無號
    誌之交岔路口時應減速慢行，仍貿然未降至適當之低速即駛
    入上開交岔路口，適告訴人甲○○騎乘車牌號碼ＫＶＱ一八
    三八號機車沿麥厝村沿海路一段七十六號由南往北直行至上
    開交岔路口時，亦未注意其為左方車應停讓右方車（即被告
    駕駛之上開自小客車）先行，致被告駕駛之上開自小客車左
    前車頭撞擊告訴人甲○○騎乘之上開機車前車頭肇事，告訴
    人甲○○因此受有左側股骨粗隆下骨折、右側腓骨幹與脛骨
    骨折、雙足大拇指指甲剝落、右足背擦傷及左側髖部擦傷等
    傷害，是以被告對本件車禍之發生顯有過失甚明，本件經送
    臺灣省彰化縣區車輛行車事故鑑定委員會鑑定，亦同此認定
    ，且認被告行經無號誌交岔路口，未減速慢行，為肇事次因
    ，告訴人甲○○行經無號誌交岔路口，左方車未停讓右方車
    先行，為肇事主因，此有臺灣省彰化縣區車輛行車事故鑑定
    委員會鑑定意見書一份附卷可參，是以本件告訴人所騎乘之
    機車於行經該無號誌之交岔路口時，亦因未注意其為左方車
    應暫停讓被告之右方車先行而與有過失，然不能因告訴人甲
    ○○之與有過失而減免被告之罪責。又被告之過失行為與告
    訴人受傷間，具有相當因果關係，是以本件被告過失傷害犯
    行事證明確。
五、按量刑之輕重係屬事實審法院得依職權自由裁量之事項，苟
    已斟酌刑法第五十七條各款所列情狀而未逾法定刑度，即不
    得遽指為違法。且在同一犯罪事實與情節，如別無其他加重
    或減輕之原因，下級審法院量定之刑，亦無過重或失輕之不
    當情形，則上級審法院對下級審法院之職權行使，原則上應
    予尊重（最高法院八十五年度台上字第二四四六號判決參照
    ）。原審以被告所犯刑法第二百八十四條第一項之過失傷害
    犯行事證明確，並審酌上開情狀及被告於肇事後，於警前往
    現場處理時停留現場，當場承認為肇事人，於有偵查犯罪職
    權之機關或個人發覺其犯罪前，自動向接獲報案惟未報明肇
    事人姓名而前往現場處理本件車禍之員警坦承肇事而自首，
    且主動接受裁判，爰依刑法第六十二條前段自首之規定，減
    輕其刑，並據以論罪科刑，判處被告拘役三十日，並諭知易
    科罰金之折算標準，核無不當，上訴人指摘原判決未審酌被
    告違規超速行駛、未注意車前狀況之違法行為，且量刑過輕
    ，請求撤銷原判決云云，惟本案並無證據足以證明被告有違
    規超速行駛、未注意車前狀況之違法情事，是以檢察官上為
    無理由，應予駁回其上訴。
據上論斷，應依刑事訴訟法第四百五十五條之一第一項、第三項
、第三百七十三條、第三百六十八條，判決如主文。
本案經檢察官陳茂榮到庭執行職務。
中    華    民    國    98    年    4     月     7     日
                  臺灣彰化地方法院刑事第二庭
                                  審判長法官   石馨文
                                  法      官   羅永安
                                  法      官   尚安雅
以上正本證明與原本無異。
本件不得上訴。
中    華    民    國    98    年     4    月      8     日
                                  書  記  官    洪年慶


司法院資訊處製作；財團法人民間司法改革基金會備份。
